臺灣宜蘭地方法院刑事判決　　　　　　　 100年度訴字第38號
公　訴　人　臺灣宜蘭地方法院檢察署檢察官
被　　　告　YAMBOT MA.
上列被告因偽造文書等案件，經檢察官提起公訴（99年度偵字第
3010號），經本院裁定進行簡式審判程序，爰不經通常審判程序
判決如下：
    主  文
YAMBOT MARY JANE DELA PENA 於民國九十二年九月三十日犯行
使偽造私文書罪，處有期徒刑月，如易科罰金，以銀元佰元
即新台幣玖佰元折算壹日，減為有期徒刑壹月拾伍日，如易科罰
金，以銀元佰元即新台幣玖佰元折算壹日；又於民國九十四年
十二月二十七日犯行使偽造私文書罪，處有期徒刑月，如易科
罰金，以銀元佰元即新台幣玖佰元折算壹日，減為有期徒刑壹
月拾伍日，如易科罰金，以銀元佰元即新台幣玖佰元折算壹日
；又於民國九十五年一月七日犯行使偽造私文書罪，處有期徒刑
月，如易科罰金，以銀元佰元即新台幣玖佰元折算壹日，減
為有期徒刑壹月拾伍日，如易科罰金，以銀元佰元即新台幣玖
佰元折算壹日；又於民國九十五年九月二十九日犯行使偽造私文
書罪，處有期徒刑月，如易科罰金，以新台幣壹仟元折算壹日
，減為有期徒刑壹月拾伍日，如易科罰金，以新台幣壹仟元折算
壹日；又於民國九十六年三月六日犯行使偽造私文書罪，處有期
徒刑月，如易科罰金，以新台幣壹仟元折算壹日，減為有期徒
刑壹月拾伍日，如易科罰金，以新台幣壹仟元折算壹日；又於民
國九十九年三月三日犯行使偽造私文書罪，處有期徒刑月，如
易科罰金，以新台幣壹仟元折算壹日；又犯偽造署押罪，處有期
徒刑貳月，如易科罰金，以新台幣壹仟元折算壹日，附表所示之
物沒收。應執行有期徒刑捌月，如易科罰金，以銀元佰元即新
台幣玖佰元折算壹日，緩刑年，附表所示之物沒收。
    事  實
一、YAMBOT MARY JANE DELA PENA（以下簡稱甲女）係菲律賓國
    籍人民，為圖來臺打工賺錢，竟基於行使特種文書、行使偽
    造私文書及非法入境我國之犯意，先後為下列行為：(一)於民
    國92年9月30日持在我國國境外變造之DAQUIOAG EDLYN
    ISRAEL（以下簡稱乙女）菲律賓國護照搭機來臺，在桃園國
    際機場內以乙女名義填具入境登記表，連同前開護照持以向
    查驗人員核蓋驗迄戳記而行使，而以此非法方式入境臺灣，
    並使負責境管業務之人員，將此不實之入境事項登載於其職
    務上所掌管電腦處理紀錄之公文書內，足以生損害乙女及我
    國證照查驗與入境管理之正確性；嗣於94年12月27日甲女再
    持前開變造之乙女護照，在桃園國際機場內以乙女名義填具
    出境登記表，連同前開護照持以向查驗人員核蓋驗迄戳記而
    行使後出境，並使負責境管業務之人員，將此不實之出境事
    項登載於其職務上所掌管電腦處理紀錄之公文書內，足以生
    損害乙女及我國證照查驗與出境管理之正確性；(二)於95年1
    月7日持變造之乙女護照搭機來臺，在桃園國際機場內以乙
    女名義填具入境登記表，連同前開護照持以向查驗人員核蓋
    驗迄戳記而行使，而以此非法方式入境臺灣，並使負責境管
    業務之人員，將此不實之入境事項登載於其職務上所掌管電
    腦處理紀錄之公文書內，足以生損害乙女及我國證照查驗與
    入境管理之正確性；嗣於95年9月29日甲女再持前開變造之
    乙女護照，在桃園國際機場內以乙女名義填具出境登記表，
    連同前開護照持以向查驗人員核蓋驗迄戳記而行使後出境，
    並使負責境管業務之人員，將此不實之出境事項登載於其職
    務上所掌管電腦處理紀錄之公文書內，足以生損害乙女及我
    國證照查驗與出境管理之正確性；(三)於96年3月6日持變造之
    乙女護照搭機來臺，在桃園國際機場內以乙女名義填具入境
    登記表，連同前開護照持以向查驗人員核蓋驗迄戳記而行使
    ，而以此非法方式入境臺灣，並使負責境管業務之人員，將
    此不實之入境事項登載於其職務上所掌管電腦處理紀錄之公
    文書內，足以生損害乙女及我國證照查驗與入境管理之正確
    性；嗣於99年3月3日甲女再持前開變造之乙女護照，在桃園
    國際機場內以乙女名義填具出境登記表，連同前開護照持以
    向查驗人員核蓋驗迄戳記而行使後出境，並使負責境管業務
    之人員，將此不實之出境事項登載於其職務上所掌管電腦處
    理紀錄之公文書內，足以生損害乙女及我國證照查驗與出境
    管理之正確性。
二、甲女另基於偽造署押之犯意，於98年3月26日在內政部入出
    國及移民署新竹市服務站，冒用乙女名義在指紋卡片上按捺
    指印。嗣甲女於99年6月3日持本人護照搭機來臺，於入境後
    至內政部入出國及移民署辦理居留證時，經比對指紋卡片因
    而查獲上情。
三、案經臺北縣政府警察局中正第二分局報請臺灣臺北地方法院
    檢察署呈請臺灣高等法院檢察署檢察長令轉臺灣宜蘭地方法
    院檢察署檢察官偵查起訴。
    理  由
一、訊據被告甲女於警、偵訊及本院審理中，對於前開事實均坦
    承不諱，並有指紋卡2份（99年度偵字第13999號卷【下稱偵
    一卷】第14、15頁）、乙女名義之外勞居留資料-明細內容
    顯示畫面（偵一卷第18頁）、乙女名義入出境之個別查詢及
    列印詳細資料（偵一卷第19至21頁）、乙女名義之入出境登
    記表（99年度偵字第3010號卷第9至14頁）等件在卷可證。
    綜上所述，本件事證明確，被告犯行堪以認定，應依法論科
    。
二、被告於前開犯罪事實一(一)中犯行，及犯罪事實一(二)中之非法
    入境犯行後，因刑法於94年2月2日修正公布，於95年7月1日
    施行，依修正後之刑法第2條第1項規定「行為後法律有變更
    者，適用行為時之法律。但行為後之法律有利於行為人者，
    適用最有利於行為人之法律」。該條係規範行為後法律變更
    所生新舊法比較適用之準據法，其本身無關行為可罰性要件
    之變更，是於刑法修正施行後，應適用該條之規定，為「從
    舊從新」之比較。又該條所稱「法律有變更」，指行為時與
    裁判時之刑罰法律，關於刑罰權規範事項互有不同內容之規
    範而言。再於比較時應就罪刑有關規定，本於統一性及整體
    性原則，綜其全部罪刑之結果而為比較。本件關於新舊法比
    較適用之說明如下：
  (一)刑法第212條、第214條分別定有罰金刑，而罰金刑之下限，
    依修正前刑法第33條第5款規定：「主刑之種類如左：五、
    罰金，一元以上。」換算成新台幣為3元，修正後刑法第33
    條第5款規定為：「主刑之種類如下：五、罰金，新台幣一
    千元以上，以百元計算之。」是依修正後刑法第33條第5款
    規定，就罰金刑之下限有所提高。
  (二)修正前刑法第41條第1項前段及廢止前罰金罰鍰提高標準條
    例第2條之規定，易科罰金之折算標準，應以銀元3百元折算
    一日，經換算為新台幣後，應以新台幣9百元折算為一日，
    惟修正後刑法第41條第1項前段則規定「犯最重本刑為五年
    以下有期徒刑以下之刑之罪，而受六個月以下有期徒刑或拘
    役之宣告者，得以新台幣一千元、二千元或三千元折算一日
    ，易科罰金。」，是比較新舊法之結果，新法並非較有利於
    被告。
  (三)修正前刑法第51條規定：「數罪併罰，分別宣告其罪之刑，
    依左列各款定其應執行者：」其中第5款規定：「宣告多數
    有期徒刑者，於各刑中之最長期以上，各刑合併之刑期以下
    ，定其刑期。但不得逾20年。」，惟修正後刑法第51 條第5
    款則規定：「宣告多數有期徒刑者，於各刑中之最長期以上
    ，各刑合併之刑期以下，定其刑期。但不得逾30年。」比較
    結果，修正後刑法並非較有利於行為人。
  (四)本件綜合上揭新舊刑法比較之結果，並本於統一性及整體性
    原則，關於被告所犯刑法之罪，修正後刑法並未較有利於被
    告，爰一體適用修正前刑法。
二、按入出國及移民法於96年12月26日修正公布，於97年8月1日
    施行，對未經許可入國之規定，依修正前入出國及移民法第
    54條規定：「未經許可入出國或受禁止出國處分而出國者，
    處3年以下有期徒刑、拘役或科或併科新台幣9萬元以下罰金
    。」，修正後同法第74條規定：「未經許可入國或受禁止出
    國處分而出國者，處3年以下有期徒刑、拘役或科或併科新
    台幣9萬元以下罰金。」其法定刑均屬一致，並無有利或不
    利於行為人之情形，故應依一般法律適用原則，適用「裁判
    時法」即修正後之規定處斷。核被告(一)就前開3次未經許可
    入境犯行，均係犯刑法第216條、第212條行使特種文書罪、
    第216、210條行使偽造私文書罪、第214條使公務員登載不
    實罪、入出國及移民法第74條未經許可入國罪，被告以一行
    使變造護照、偽造入境登記表之行為，同時使公務員於職務
    上之文書為不實之記載，而非法入境，為想像競合犯，應從
    一重依行使偽造私文書罪處斷；(二)就前開3次未經許可出境
    犯行，均係犯刑法第216條、第212條行使特種文書罪、第
    216、210條行使偽造私文書罪、第214條使公務員登載不實
    罪，被告以一行使變造護照、偽造出境登記表之行為，同時
    使公務員於職務上之文書為不實之記載，而辦理出境，為想
    像競合犯，應從一重依行使偽造私文書罪處斷；(三)被告就前
    開犯罪事實二所為，係犯刑法第217條第1項偽造署押罪。被
    告就前開6次行使偽造私文書犯行、1次偽造署押犯行，犯意
    各別，行為互殊，應予分論併罰。爰審酌被告為圖來臺打工
    賺錢，因而持變造護照非法入出我國，依其犯罪之動機、目
    的、犯罪所生之損害，及犯罪後之態度等一切情狀，就其所
    犯上開7罪分別量處如主文所示之刑，以示懲儆。按中華民
    國九十六年罪犯減刑條例於96年7月4日公布，於同年月16日
    施行，依該條例第2條第1項第3款規定：「犯罪在中華民國
    九十六年四月二十四日以前者，除本條例另有規定外，依下
    列規定減刑：三、有期徒刑、拘役或罰金，減其刑期或金額
    二分之一。」，被告前開92年9月30日、94年12月27日、95
    年1月7日、95年9月29日、96年3月6日之行使偽造私文書犯
    行，均係於96年4月24日以前所犯，復無同條例第3條所列不
    予減刑之情形，爰均依該規定減刑之，並定其應執行刑。再
    被告於行為後，刑法第41條第8項於98年12月30日修正公布
    ，關於數罪併罰案件，於數罪均得易科罰金，而定應執行刑
    逾有期徒刑6月之案件，依修正前之規定不得易科罰金，而
    依修正後之規定仍得易科罰金，比較新舊法之結果，修正後
    之規定較有利於行為人，依刑法第2條第1項但書規定，爰依
    修正後規定，就被告前開宣告刑及應執行刑部分，均諭知易
    科罰金之折算標準。被告於98年3月26日在內政部入出國及
    移民署新竹市服務站冒用乙女按捺之指印10枚，依刑法第
    219條規定宣告沒收。查被告前未曾受有期徒刑以上刑之宣
    告，有卷附臺灣高等法院被告前案紀錄表可按，係因經濟因
    素為來臺工作而為前開犯行，在臺期間亦無其他犯罪紀錄，
    經此起訴審判，當知所警惕，信無再犯之虞，本院認所宣告
    之刑以暫不執行為適當，併諭知緩刑3年，以啟自新。
據上論斷，應依刑事訴訟法第273條之1第1項、第299條第1項前
段，入出國及移民法第74條，刑法第11條前段、第2條第1項前段
、第210條、第212條、第214條、第216條、第217條第1項、第
219條、第55條、第41條第1項前段、第8項、第74條第1項第1款
、修正前刑法第41條第1項前段、第51條第5款，中華民國九十六
年罪犯減刑條例第2條第1項第3款、第7條、第9條，廢止前罰金
罰鍰提高標準條例第2條、現行法規所定貨幣單位折算新台幣條
例第2條，刑法施行法第1條之1第1項、第2項前段，判決如主文
。
本案經檢察官王清白到庭執行職務
中    華    民    國   100    年    3     月    2     日
                  刑事第四庭  法  官  辜漢忠
以上正本證明與原本無異。
如不服本判決應於收受本判決後10日內向本院提出上訴書狀，並
應敘述具體理由。若未敘述理由者，應於上訴期間屆滿後20日內
向本院補提理由書狀(均須按他造當事人之人數附繕本)。
                              書記官  林詩綺
中    華    民    國   100    年    3     月    3     日
附表
┌──┬───────────────────────┐
│編號│          應  沒  收  之  物                  │
├──┼───────────────────────┤
│一  │甲女於民國九十八年三月二十六日在內政部入出國及│
│    │移民署新竹市服務站冒用乙女名義在指紋卡片上按捺│
│    │之指印拾枚。                                  │
└──┴───────────────────────┘
附錄本案論罪科刑法條：
刑法第210條
偽造、變造私文書，足以生損害於公眾或他人者，處5年以下有
期徒刑。
刑法第212條
偽造、變造護照、旅券、免許證、特許證及關於品行、能力服務
或其他相類之證書、介紹書，足以生損害於公眾或他人者，處1
年以下有期徒刑、拘役或3百元以下罰金。
刑法第214條
明知為不實之事項，而使公務員登載於職務上所掌之公文書，足
以生損害於公眾或他人者，處3年以下有期徒刑、拘役或5百元以
下罰金。
刑法第216條
行使第210條至第215條之文書者，依偽造、變造文書或登載不實
事項或使登載不實事項之規定處斷。
刑法第217條第1項
偽造印章、印文或署押，足以生損害於公眾或他人者，處3年以
下有期徒刑。
修正後入出國及移民法第74條（96.12.26修正公布、97.8.1施行
）
未經許可入國或受禁止出國處分而出國者，處3年以下有期徒刑
、拘役或科或併科新台幣9萬元以下罰金。